Config:
  hfst:
    Gen: ../../../src/generator-gt-norm.hfst
    Morph: ../../../src/analyser-gt-norm.hfst
  xerox:
    Gen: ../../../src/generator-gt-norm.xfst
    Morph: ../../../src/analyser-gt-norm.xfst
    App: lookup

Tests:



# todo:
# Proofread the gold standard (below)
# Then: run analyser, then correct.


  Verb - pānda: # Verb 12 'eng /est panna/fin' - full paradigm
     pānda+V+Inf: pānda
     pānda+V+Ger: pandsõ
     pānda+V+Sup: paʼnmõ
     pānda+V+Sup+Ine: paʼnmõõs
     pānda+V+Sup+Ela: paʼnmõõst
     pānda+V+Sup+Tra: paʼnmõõks
     pānda+V+Sup+Abe: paʼnmõõt
     pānda+V+Ind+Prs+Sg3: panāb
     pānda+V+Ind+Prs+Pl2: paʼntõ
     pānda+V+Ind+Prs+Pl3: panābõd
     pānda+V+Ind+Prt+Sg3: paʼņ
     pānda+V+Ind+Prt+Pl2: paʼņtõ
     pānda+V+Ind+Prt+Pl3: paʼņtõ
     pānda+V+Ind+ConNeg+Sg: paʼn
     pānda+V+Cond+Sg3: panks
     pānda+V+Imprt+Sg2: paʼn
     pānda+V+Imprt+ConNeg+Sg2: paʼn
     pānda+V+Imprt+Pl2: pangid
     pānda+V+Jus+Sg3: pangõ
     pānda+V+QuoSg3: paņņi
     pānda+V+ActPrfPrc: pand
     pānda+V+PssPrfPrc: pandõd

